【裁判字號】    97,易,1902
【裁判日期】    971204
【裁判案由】    違反毒品危害防制條例
【裁判全文】
臺灣臺南地方法院刑事判決              97年度易字第1902號
公  訴  人  臺灣臺南地方法院檢察署檢察官
被      告  甲○○
                    （另案於臺灣臺南監獄執行中）
上列被告因違反毒品危害防制條例案件，經檢察官提起公訴（九
十七年度毒偵字第二七二四號），被告於本院審理時，為有罪之
陳述，經本院裁定以簡式審判程序審理，並判決如下：
    主  文
甲○○施用第二級毒品，累犯，處有期徒刑捌月。
    事  實
一、甲○○曾於民國八十八年、八十九年間因施用毒品案件，先
    後經臺灣板橋地方法院裁定送觀察、勒戒後，均認無繼續施
    用毒品之傾向，而分別由臺灣板橋地方法院檢察署檢察官於
    八十八年十二月十七日，以八十八年度毒偵字第二四五四號
    為不起訴處分，及於八十九年三月六日，以八十九年度毒偵
    字第一九九０號為不起訴處分確定。復於九十三年間犯施用
    毒品罪，經臺灣板橋地方法院以九十三年簡字第五一二二號
    判決有期徒刑三月，緩刑二年，嗣後其緩刑之宣告經撤銷，
    於九十四年十一月一日易科罰金執行完畢；又因犯轉讓毒品
    罪，經臺灣板橋地方法院以九十四年訴字第一七三六號判處
    有期徒刑十月，及因犯施用毒品罪，分別經臺灣板橋地方法
    院以九十四年簡字第二三七二號判處有期徒刑六月、九十五
    年易字第八三一號判處有期徒刑四月確定，上開三罪經定應
    執行有期徒刑一年六月，於九十六年三月二十七日假釋出監
    ，在同年五月八日假釋期滿，上開徒刑因而執行完畢。復於
    九十六年間因施用毒品案件，經臺灣板橋地方法院以九十六
    年度易字第三二三二號判決判處有期徒刑七月確定。其仍不
    知悔改，基於施用第二級毒品安非他命之犯意，於九十七年
    七月六日下午五時許，在臺北縣土城市○○路路旁，施用安
    非他命。嗣於同月十日為警查獲。
二、案經臺北縣政府警察局土城分局報請臺灣板橋地方法院檢察
    署呈請臺灣高等法院檢察署令轉臺灣臺南地方法院檢察署檢
    察官偵查起訴。
    理  由
一、本件係經被告於準備程序為有罪之表示，而經本院裁定以簡
    式審判程序加以審理，依刑事訴訟法第二百七十三條之二、
    第一百五十九條第二項之規定，不適用傳聞法則有關限制證
    據能力之相關規定，合先敘明。
二、上揭事實，業據被告供承不諱，並有不起訴處分書、刑事判
    決書、矯正簡表、檢察署刑案資料查註紀錄表、臺灣高等法
    院被告前案紀錄表、臺北縣政府警察局土城分局偵辦毒品案
    尿液編號及姓名對照表，及有關被告尿液呈安非他命類陽性
    反應之臺灣檢驗科技股份有限公司濫用藥物尿液檢驗報告等
    附卷可稽，事證明確，是被告犯行堪以認定。
三、按施用第一、二級毒品為犯罪行為，依毒品危害防制條例第
    十條本應科以刑罰，惟基於刑事政策，對合於一定條件之施
    用者，則依同條例第二十條、第二十三條之規定，施以觀察
    、勒戒及強制戒治之保安處分。又毒品危害防制條例於九十
    二年七月九日修正公布，自九十三年一月九日施行，其中第
    二十條、第二十三條將施用毒品之刑事處遇程序，區分為「
    初犯」及「五年內再犯」、「五年後再犯」。依其立法理由
    之說明：「初犯」，經觀察、勒戒或強制戒治後，應為不起
    訴處分或不付審理之裁定；經觀察、勒戒或強制戒治執行完
    畢釋放後，「五年內再犯」者，因其再犯率甚高，原實施之
    觀察、勒戒及強制戒治既已無法收其實效，爰依法追訴或裁
    定交付審理。至於經觀察、勒戒或強制戒治執行完畢釋放後
    ，「五年後再犯」者，前所實施之觀察、勒戒或強制戒治已
    足以遮斷其施用毒品之毒癮，為期自新及協助其斷除毒癮，
    仍適用「初犯」規定，先經觀察、勒戒或強制戒治之程序。
    從而，依修正後之規定，僅限於「初犯」及「五年後再犯」
    兩種情形，始應先經觀察、勒戒或強制戒治程序。倘被告於
    五年內已再犯，經依法追訴處罰，縱其第三次（或第三次以
    上）再度施用毒品之時間，在初犯經觀察、勒戒或強制戒治
    執行完畢釋放五年以後，已不合於「五年後再犯」之規定，
    且因已於「五年內再犯」，顯見其再犯率甚高，原實施觀察
    、勒戒或強制戒治，已無法收其實效，即應依該條例第十條
    處罰（最高法院九十七年度第五次刑事庭會議決議參照）。
    被告前因施用毒品案件，經法院裁定令入勒戒處所觀察、勒
    戒後，認無繼續施用毒品傾向，經不起訴處分。其於觀察、
    勒戒釋放後，五年內復施用第二級毒品，並經法院判刑確定
    。揆諸前揭說明，其所為本件施用第二級毒品犯行，應依毒
    品危害防制條例第十條之規定處罰。
四、查安非他命為毒品危害防制條例所定之第二級毒品，核被告
    所為，係犯毒品危害防制條例第十條第二項之施用第二級毒
    品罪。其為施用而持有安非他命之低度行為，為施用之高度
    行為所吸收，不另論罪。另被告有犯罪事實欄所載之前科，
    並先後於前開日期執行完畢，業據被告供陳甚明，且有臺灣
    高等法院被告前案紀錄表附卷可稽。被告於上開有期徒刑分
    別於九十四年十一月一日、九十六年五月八日執行完畢後，
    五年以內故意再犯本件有期徒刑以上之罪，應依刑法第四十
    七條第一項之規定論以累犯，並加重其刑。爰審酌被告之素
    行、犯罪之動機，及其缺乏禁絕毒害決心，施用毒品戕害自
    身健康，暨犯後坦承犯行，態度尚佳等一切情狀，量處如主
    文所示之刑，以示懲儆。
據上論斷，應依刑事訴訟法第二百七十三條之一第一項、第二百
九十九條第一項前段，毒品危害防制條例第十條第二項，刑法第
十一條前段、第四十七條第一項，判決如主文。
本案經檢察官乙○○到庭執行職務
中    華    民    國    97    年    12    月    4     日
                  刑事庭  法  官  吳三龍
以上正本證明與原本無異。
如不服本判決應於收受本判決後10日內向本院提出上訴書狀，並
應敘述具體理由。其未敘述上訴理由者，應於上訴期間屆滿後20
日內向本院補提理由書狀（均須按他造當事人之人數附繕本）「
切勿逕送上級法院」。
                          書記官  杜孟珍
中    華    民    國    97    年    12    月    4     日
附錄法條
毒品危害防制條例第10條
施用第一級毒品者，處 6 月以上 5 年以下有期徒刑。
施用第二級毒品者，處 3 年以下有期徒刑。


司法院資訊處製作；財團法人民間司法改革基金會備份。
